【裁判字號】    89,訴,431
【裁判日期】    900309
【裁判案由】    強盜等
【裁判全文】
臺灣苗栗地方法院刑事判決                          八十九年度訴字第四三一號
    公  訴  人  臺灣苗栗地方法院檢察署檢察官
    被      告  丙○○
    指定辯護人  本院公設辯護人  己○○
    被      告  乙○○
右列被告因準強盜等案件，經檢察官提起公訴（八十九年度偵字第二００四號），本
院判決如左：
    主  文
丙○○竊盜，因防護贓物，當場施以強暴，累犯，處有期徒刑年陸月；又意圖為自
己不法之所有，以恐嚇使人將本人之物交付，累犯，處有期徒刑捌月。應執行有期徒
刑肆年。
乙○○收受贓物，累犯，處有期徒刑伍月，如易科罰金，以佰元折算壹日。
     事  實
一、丙○○曾有多次竊盜、違反麻醉藥品管理條例等前科，最近一次為曾於民國八十
    七年五月四日因竊盜案件，經台灣新竹地方法院判處有期徒刑十月確定，甫於八
    十八年二月十二日因縮刑期滿執行完畢；乙○○曾有違反麻醉藥品管理條例、賭
    博、恐嚇等前科，最近一次為曾於八十七年五月十五日因違反麻醉藥品管理條例
    案件，經本院判處有期徒刑六月，甫於八十八年五月十九日執行完畢。詎均猶不
    知悔改，丙○○於八十九年五月八日晚上十一時五十分許，於新竹市○○路與林
    森路交岔路口，見戊○○下購物，將其所駕駛之車號ＪＸ─八九四八號自用小客
    車（車上放置戊○○所有之黑色ＮＯＫＩＡ行動電話一支及粉紅色保齡球一顆）
    未熄火暫停該處，竟基於意圖為自己不法之所有，打開駕駛座車門上車，竊取上
    開車輛，嗣於上車後發現戊○○之女友甲○○坐於該車駕駛座側座，丙○○竟為
    防護贓物，竟以右手開車，左手強押甲○○頭部之強暴方法，使甲○○之頭部低
    向座位而無法抬起。嗣丙○○於駕駛上開車輛時復意圖為自己不法之所有，另行
    基於恐嚇取財之犯意，向甲○○恐嚇稱：「將身上所有的錢拿出來，不要報警，
    照著我的話做，就不會對你不利」等語，使甲○○因心生畏懼，而並交出其身上
    財物新台幣（下同）四千元及機車駕駛執照乙張，嗣於得手後，丙○○駕駛上開
    車輛至新竹市○○路與牛埔路交岔路口處，遂於將甲○○推下車後駕車離去。翌
    日（即九日）丙○○為免遭人發現，乃將其原車牌卸下，並以在苗栗縣頭份鎮○○路一五一一巷巷口處，竊取丁○○所有車號ＢＳ─０五三一號車牌二面（竊盜
    部分另為不起訴處分），懸掛於右揭車輛上後，將前揭自用小客車及車鑰匙停放
    於苗栗縣竹南鎮○○街路旁。嗣乙○○明知丙○○停放於上開地點之自小客車並
    無汽車行車執照，為來源不明之贓車，竟於民國八十九年五月二十日晚上九時許
    ，基於收受贓物之故意，在丙○○位於苗栗縣頭份鎮○○街六十號之住處內向丙○○借用上開自小客車後予以收受上開贓車。嗣於同年五月二十二日下午三時二
    十分許，乙○○駕駛前開自小客車行經苗栗縣竹南鎮○○路加油站前經警查獲，
    而循線查悉上情，並扣得丙○○行竊時穿著之深藍色運動長褲一件。
二、案經苗栗縣警察局竹南分局報請臺灣苗栗地方法院檢察署檢察官偵查起訴。
    理    由
一、右開事實，業據被告丙○○及乙○○於審理中坦承不諱，核與被害人戊○○、甲○○於警訊時、偵查中及本院審理中指述情節相符，且有車輛竊盜、車牌失竊資
    料個別查詢報表兩紙、贓物認領保管單四紙、照片一幀附卷可稽及被告丙○○行
    竊時穿著之深藍色運動長褲一件扣案可資佐證。至辯護意旨以被告丙○○雖有以
    手壓制被害人甲○○，並要求交付財物，然當時被告丙○○並無竊車之意圖，並
    不構成竊盜犯行，且縱開車行經途中對被害人甲○○為不當行為，亦與刑法第三
    百二十九條規定以竊盜罪之構成要件不符，因認被告丙○○不應論處準強盜罪云
    云。惟查：被告丙○○於審理中對竊取該車號ＪＸ─八九四八號自用小客車代步
    之犯行業已坦承不諱，其既趁上開車輛暫停於新竹市○○路與林森路交岔路口而
    未熄火之際，未經被害人戊○○之同意，擅自將該自小客車駕駛離去，顯已置於
    自己實力支配之下；且被告丙○○於審理中亦自承：「我將車子開到竹南後然後
    又偷了一部機車回家，在第二天凌晨，我又開那部車去載乙○○。」等語（見本
    院九十年一月五日訊問筆錄），足見被告丙○○將前揭車輛開回竹南之後，仍基
    於使用支配之意思，使用該車載乙○○。復被告雖將該自小客車棄置於竹南鎮○○街路旁，然並非置於該車所有人戊○○可得實力支配之範圍之下，是被告自始
    即有以不法所有之意圖竊取車號ＪＸ─八九四八號自用小客車之犯意甚明。是上
    揭辯護意旨，自不足採信。從而，本件事證明確，被告二人犯行堪以認定。
二、核被告丙○○所為，係犯刑法第三百二十九條之準強盜罪，應依同法第三百二十
    八條第一項論處及第三百四十六條第一項恐嚇取財罪；被告乙○○所為，係犯刑
    法第三百四十九條第一項收受贓物罪。被告丙○○所犯上開準強盜罪及恐嚇取財
    罪間，犯意各別，行為互殊，罪名互異，應予分論併罰。至公訴人意旨認被告丙○○所犯上開二罪，係以一行為觸犯上開準強盜、恐嚇取財二罪名，為想像競合
    犯，容有未洽，併此敘明。查被告丙○○曾有多次竊盜、違反麻醉藥品管理條例
    等前科，最近一次為曾於八十七年五月四日因竊盜案件，經台灣新竹地方法院判
    處有期徒刑十月確定，甫於八十八年二月八日因縮刑期滿執行完畢；乙○○曾有
    違反麻醉藥品管理條例、賭博、恐嚇等前科，最近一次為曾於八十七年五月十五
    日因違反麻醉藥品管理條例案件，經本院判處有期徒刑六月，甫於八十八年五月
    十九日執行完畢。有台灣高等法院檢察署刑案紀錄簡覆表二紙在卷足憑，被告二
    人受有期徒刑之執行完畢後，五年以內再犯本件有期徒刑以上之罪，為累犯，應
    依刑法第四十七條之規定加重其刑。爰審酌被告二人之犯罪之動機、目的、手段
    、被告丙○○行竊時見車上有人竟連人亦一併載帶走危害社會治安甚鉅及犯後坦
    承犯行等一切情狀，分別量處如主文所示之刑，被告丙○○並合併定其應執行之
    刑，被告乙○○並諭知易科罰金之折算標準，以示懲儆。至扣案之深藍色運動長
    褲一件，雖為被告丙○○所有，惟非本件供犯罪所用之物，業據其供明在卷，核
    與刑法規定之沒收要件不合，爰不另為沒收之諭知，附此敘明。
據上論斷，應依刑事訴訟法第二百九十九條第一項前段，刑法第三百二十九條、第三
百二十八條第一項、第三百四十六條第一項、第三百四十九條第一項、第四十七條、
第五十一條第五款、第四十一條，罰金罰鍰提高標準條例第一條前段、第二條，判決
如主文。
本案經檢察官呂曾達到庭執行職務。
中        華      民      國     九十     年    三      月      九      日
                                      臺灣苗栗地方法院刑事庭
                                          法  官  吳  炳  桂
右正本證明與原本無異。
如不服本判決，應於送達後十日內向本院提出上訴狀（須附繕本），上訴於台灣高等
法院台中分院。
                                          書記官  楊  慧  萍
中        華      民      國     九十     年    三      月     十二     日
附錄本判決論罪科刑法條全文：
刑法第三百二十九條：
竊盜或搶奪，因防護贓物、脫免逮捕或湮滅罪證，而當場施以強暴脅迫者，以強盜論
。
刑法第三百二十八條第一項：
意圖為自己或第三人不法之所有，以強暴脅迫藥劑催眠術或他法，至使不能抗拒，而
取他人之物或使其交付者，為強盜罪，處三年以上十年以下有期徒刑。
刑法第三百四十六條第一項：
意圖為自己或第三人不法之所有，以恐嚇使人將本人或第三人之物交付，處六月以上
五年以下有期徒刑，得併科一千元以下罰金。
刑法第三百四十九條第一項：
收受贓物者，處三年以下有期徒刑、拘役或五百元以下罰金。


司法院資訊處製作；財團法人民間司法改革基金會備份。
